【裁判字號】    90,訴,772
【裁判日期】    901115
【裁判案由】    偽造文書等
【裁判全文】
臺灣屏東地方法院刑事判決                            九十年度訴字第七七二號
    公  訴  人  臺灣屏東地方法院檢察署檢察官
    被      告  甲○○
右被告因偽造文書等案件，經檢察官提起公訴（九十年度偵字第五二四三號）本院判
決如左：
    主  文
甲○○行使偽造私文書，足以生損害於他人，累犯，處有期徒刑伍月，如易科罰金，
以參佰元折算壹日。中華電信行動電話業務貳份申請書上之偽造「吳英韶」之署押共
陸枚（一式三聯，公司聯、經銷商聯、用戶收執聯）沒收。
    事  實
一、甲○○前因竊盜案件，經本院判處有期徒刑一年確定，並於民國八十五年十一月
    四日執行完畢，猶不知悔改，復於八十九年十月初，在屏東市屏東公園內，發現
    吳英韶之身分證一紙（上述證件係於八十九年十月八日，在屏東省立醫院停車場
    內為不詳姓名之人所竊走），遭該不詳姓名人棄置於該處而脫離吳英韶之持有，
    為供日後犯罪之用，竟意圖為自己不法之所有，將上開證件予以侵占入己，且未
    經吳英韶之同意或授權，即於同年十月十六日，前往位於屏東市由不知情之朱偉
    銘所經營之通訊器材行處，擅自以吳英韶名義，向該通訊行申辦中華電信股份有
    限公司（以下稱中華電信公司）之行動電話門號二個，分為000000000
    0號及0000000000號，並在該通訊器材行所提出之二份中華電信公司
    行動電話申購書（一份三聯，含公司聯、經銷商聯及用戶收執聯）之申請人簽章
    處，偽簽「吳英韶」之署押共計陸枚而偽造私文書，之後交付於不知情之朱偉銘
    用以申請行動電話門號而行使之；致使中華電信公司陷於錯誤，誤認係由本人所
    申請，而分別核發上開二個之行動電話門號ＳＩＭ卡予甲○○，供其安裝於自備
    之行動電話門號上使用，足生損害於「吳英韶」及中華電信公司對於行動電話使
    用者帳務管理上之正確性。甲○○於取得上開行動電話門號後，即自同年十月十
    六日起，至同年月二十日止，基於意圖為自己不法所有之概括犯意，連續撥打前
    開行動電話門號，使中華電信公司陷於錯誤，誤以為係經許可之本人使用行動電
    話門號而提供其通信服務，共計詐取通信免繳納通話費用及月租費之財產上不法
    利益新台幣五千六百四十四元。嗣於同年十一月間吳英韶接獲上開行東電話門號
    之帳單發覺上情，乃向中華電信公司高樹營業處申告，經中華電信公司轉向電信
    警察隊報案後循線查獲。
二、案經高雄縣警察局鳳山分局報請臺灣屏東地方法院檢察署檢察官偵查起訴。
    理  由
一、訊據被告甲○○對於上開時地拾獲被害人吳英韶之身分證並以持向朱偉銘所經營
    之通訊行填寫申請書，申辦中華電信公司申辦前開行動電話門號供己使用之事實
    坦承不諱，核與被害人吳英韶於警訊時指訴之情節相符（見警卷第五頁、第五頁
    反面），並經證人何淑珍、朱偉銘於警訊及偵查中證述屬實（見警卷第三頁反面
    、九十年八月六日警訊筆錄、偵查卷第十頁），復有中華電信行動電話業務申請
    書、前開行動電話門號之通聯記錄各二份在卷可稽，本件事證明確，被告犯行堪
    以認定。
二、核被告甲○○所為，係犯刑法第三百三十七條侵占遺失物罪、第二百十六條、第
    二百十條之行使偽造私文書罪及同法第三百三十九條第二項之詐欺得利罪。被告
    偽造私文書前之偽造署押犯行，係偽造私文書之階段行為，不另論罪。又被告先
    後多次詐欺得利行為，時間緊接，犯罪構成要件相同，顯係基於概括犯意反覆為
    之，應依連續犯之規定論以一罪，並加重其刑。被告所犯侵占遺失物罪與行使偽
    造私文書罪間、行使偽造私文書罪與連續詐欺得利罪間，均有方法結果之牽連關
    係，為牽連犯，應從一重之行使偽造私文書罪處斷。再被告甲○○曾因竊盜案件
    ，經本院判處有期徒刑一年，於八十五年十一月四日執行完畢，有台灣屏東地方
    法院檢察署刑案資料查註紀錄表一份在卷可按，其於五年之內再犯有期徒刑以上
    刑之本罪，為累犯，應依法加重其刑。爰審酌被告犯罪動機、目的、手段、所生
    危害及犯後態度等一切情狀，量處如主文所示之刑，並諭知易科罰金及其折算標
    準。中華電信行動電話業務申請書二份上偽造之「吳英韶」之署押共六枚（一式
    三聯，公司聯、經銷商聯、用戶收執聯），均應依刑法第二百十九條之規定宣告
    沒收。
三、公訴意旨另認被告多次撥打冒名申請之行動電話門號行為，係犯電信法第五十六
    條第一項之罪，然被告既冒用他人為自己申請行動電話門號，供己使用，即非屬
    電信法第五十六條第一項之「意圖為自己不法所有，以無線方式盜用他人電信設
    備通信」，構成要件有間，即不得以該罪相繩，惟公訴人認此部分與上開論罪科
    刑之行使偽造私文書罪間，具牽連犯之裁判上一罪關係，爰不另為無罪之諭知。
四、末按行為後法律有變更者，適用裁判時之法律。但裁判前之法律有利於行為人者
    ，適用最有利於行為人之法律，刑法第二條第一項定有明文；查刑法第四十一條
    業經修正，並經總統於九十年一月十日公布施行，於同年月十二日生效。是本件
    被告犯罪之時間，雖在刑法第四十一條修正前，惟依刑法第二條第一項前段規定
    ，仍應適用裁判時即修正後之刑法第四十一條第一項前段，就被告之宣告刑諭知
    易科罰金及其折算標準。
據上論斷，應依刑事訴訟法第二百九十九條第一項前段，刑法第二條第一項前段、第
三百三十七條、第二百十六條、第二百十條、第三百三十九條第二項、第一項、第五
十五條、第四十七條、第四十一條第一項前段、第二百十九條，罰金罰鍰提高標準條
例第一條前段、第二條，判決如主文。
本案經檢察官蔣忠義到庭執行職務。
中      華      民      國      九十      年      十一      月   十五   日
                                      臺灣屏東地方法院刑事第三庭
                                          審判長法  官  黃國永
                                                法  官  陳姵君
                                                法  官  余德正
右正本證明與原本無異。
對於本判決如有不服應於收受送達後十日內向本院提出上訴書狀上訴於台灣高等法院
高雄分院並按他造當事人之人數附具繕本。
                                                書記官  曾文玲
中      華      民      國      九十      年      十一      月   十五   日
附錄本案論罪科刑法條：
刑法第三百三十七條
意圖為自己或第三人不法之所有，而侵占遺失物、漂流物或其他離本人所持有之物者
，處五百元以下罰金。
刑法第二百一十六條
行使第二百十條至第二百十五條之文書者，依偽造、變造文書或登載不實事項或使登
載不實事項之規定處斷。
刑法第二百一十條
偽造、變造私文書，足以生損害於公眾或他人者，處五年以下有期徒刑。
刑法第三百三十九條
意圖為自己或第三人不法之所有，以詐術使人將本人或第三人之物交付者，處五年以
下有期徒刑、拘役或科或併科一千元以下罰金。
以前項方法得財產上不法之利益或使第三人得之者，亦同。前二項之未遂犯罰之。


司法院資訊處製作；財團法人民間司法改革基金會備份。
